Inventaris van het archief van de Directie Algemene Zaken, Milieu en Planologievan het Ministerie van Landbouw en Visserij, (1961) 1970-1987 (1988)
Nationaal Archief, Den Haag
- Cultuurtechnische Aangelegenheden (CA), naderhand Landbouwkundige Aangelegenheden (LA), C
  - Organisatie, 07
    - Lichamen, organen, instellingen en functionarissen, 07.5
      - Stukken betreffende het informeren van de minister met betrekking tot de bespreking met de speciale Kamercommissie over de nota's nationale parken, nationale landschapsparken en de relatie tussen landbouw en natuur- en landschapsbehoud (groene nota's)., 1974 - 1975; 777; omslag
    - Taak, 1
      - Lucht en bodemhygiëne, 1.777
        - Stukken betreffende het beantwoorden van kamervragen met betrekking tot diverse aangelegenheden., 1971 - 1978; 778-779
          - Aankopen ten behoeve van de ontwikkeling van recreatieprojecten, alsmede met betrekking tot de verkoop van domeinbedrijven in de Noordoostpolder.1971 - 1973, 778; omslag
          - Het samenstellen van de Reconstructiecommissie Midden-Delfland.1978, 779; omslag
        - Stukken betreffende het informeren van de staatssecretaris van Volkshuisvesting en Ruimtelijke Ordening met betrekking tot ontwikkelingen in het herinrichtingsgebied Oost-Groningen en de Gronings-Drentse Veenkoloniën., 1972 - 1975; 780; omslag
        - Stukken betreffende de Herinrichtingswet Oost-Groningen en Gronings-Drentse Veenkoloniën., 1974 - 1987; 781-791
          - Algemeen.1974 - 1987, 781-786
            - 1974 - 1975, 781; pak
            - 1975 - 1977, 782; pak
            - 1980 - 1982, 783-784
              - Dossier I.1980 - 1982, 783; pak
              - Dossier II.1980 - 1982, 784; pak
            - 1983 - 1987, 785; pak
            - 1984, 786; pak
          - Ontwerp-herinrichtingsprogramma.1982 - 1984, 787-788
            - 1982 - 1983 juni 13, 787; pak
            - 1983 juni 17 - 1984, 788; pak
          - Financiële aangelegenheden.1982 - 1987, 789; omslag
          - Vaststelling herinrichtingsprogramma.1983 - 1984, 790; omslag
          - Uitvoeringsprogramma.1983 - 1986, 791; omslag
        - Stukken betreffende de Reconstructiewet Midden-Delfland., 1974 - 1987; 792-797
          - Deelname aan het interdepartementaal overleg met betrekking tot de op te stellen Reconstructiewet.1974, 792; omslag
          - Ontwerp-Reconstructiewet.1976 - 1979, 793; pak
          - Het goedkeuren van de opgestelde werkplannen en het beschikbaar stellen van de benodigde kredieten door de Reconstructiecommissie.1980 - 1987, 794; pak
            Het werkplan 1986 ontbreekt.
          - Het voorbereiden van de vaststelling ontwerpreconstructieprogramma voor Midden-Delfland.1982 - 1987, 795-797
            - Vaststelling en evaluatie van het reconstructieprogramma voor Midden-Delfland.1982 - 1985, 795; omslag
            - Verzoeken aan de Coördinatiecommissie Openluchtrecreatie, de Centrale Cultuurtechnische Commissie en de Natuurwetenschappelijke Commissie om advies uit te brengen met betrekking tot het ontwerpreconstructieprogramma Midden-Delfland.1983 - 1984, 796; omslag
            - Goedkeuring van het ontwerpreconstructieplan voor het deelgebied Lickebaert.1985 - 1987, 797; pak
        - Stukken betreffende instelling en werkzaamheden van de Departementale Werkgroep Bodemverontreiniging., 1984 - 1985; 798-801
          - Instelling.1984, 798; omslag
          - Tussentijds toegezonden stukken.1984 - 1985, 799; omslag
          - Vergaderstukken.1984 - 1985, 800-801
            - 1984, 800; pak
            - 1985, 801; pak
        - Instelling, werkzaamheden en opheffing van de Interdepartementale Commissie Herinrichtingswet Oost-Groningen en de Gronings-Drentse Veenkoloniën., 1972 - 1976; 802; omslag
      - Waterstaat, 1.79
        - Stukken betreffende het beantwoorden van een vraag, gesteld tijdens de Uitgebreide Commissievergadering (UCV) van de Bijzondere Commissie Perpectievennota Zuid-Limburg (PNL) op 7 september 1987, met betrekking tot de relatie tussen landinrichting en bodemerosie en wateroverlast in Zuid-Limburg., 803; omslag
      - Wateren, 1.791
        - Stukken betreffende het beantwoorden van kamervragen met betrekking tot diverse aangelegenheden., 1970 - 1987; 804-807
          - Wateroverlast in het Reestdal.1970 - 1974, 804; omslag
          - Waterpeilverlagingen.1974, 805; omslag
          - Maatregelen met betrekking tot de waterstand in verband met de droogte.1976 - 1979, 806; pak
          - Maatregelen met betrekking tot de waterstand.1981 - 1987, 807; pak
        - Stukken betreffende het adviseren van de minister met betrekking tot verbeteringswerkzaamheden aan de rivier de Dinkel., 1971 - 1976; 808; omslag
        - Stukken betreffende de waterontrekking aan de bodem., 1979 - 1987; 809; pak
          Bevat tevens kamervragen.
      - Landaanwinning, droogmaking en indijking, 1.792
        - Stukken betreffende het beantwoorden van kamervragen met betrekking tot het opstellen van een kosten-batenstudie voor de dijkverzwaring Zwarte Haan-Ternaarderpolder., 1976 - 1978; 810; pak
      - Bodempeil, 1.798
        - Stukken betreffende het formuleren van beleid met betrekking tot de landinrichting in veenweidegebieden, in het bijzonder de peilverlaging in diepe veenweidegebieden., 1986 - 1987; 811; pak
      - Verkeer en vervoer, 1.81
        - Stukken betreffende het beantwoorden van kamervragen met betrekking tot diverse aangelegenheden., 1971 - 1977; 812-814
          - Het aanleggen van pijpleidingstraten.1971 - 1975, 812; omslag
          - Het aanleggen van wegen.1971 - 1975, 813; pak
          - Subsidieaanvraag van de gemeente Winterswijk ten behoeve van de verbetering van de Meddoseweg.1977, 814; omslag
        - Stukken betreffende bemoeienis met de oprichting van het beheerslichaam buisleidingenstraat Pernis-Klundert-België/Zeeland met betrekking tot de beheersvorm, het tarievensysteem, de staatsgarantieregeling en de toekomstige relatie met het bedrijfsleven., 1973 - 1977; 815; pak
        - Stukken betreffende het adviseren van de minister met betrekking tot het conceptantwoord aan diverse gemeenten, die zich tot de ministers van Landbouw en Visserij, Binnenlandse Zaken en Financiën hebben gewend inzake wegenfinanciering., 1977; 816; omslag
      - Bodemproductie, grondstoffen en dierenteelt, 1.823
        - Stukken betreffende het beantwoorden van kamervragen met betrekking tot diverse aangelegenheden., 1965 - 1983; 817-827
          - Ruilverkavelingsobjecten.1965 - 1979, 817-819
            Alfabetisch op naam.
            - A - L.1970 - 1975, 817; pak
            - M - R.1965 - 1978, 818; pak
            - S - Z.1972 - 1979, 819; omslag
          - Het verschijnen van de nota over de Grondbank.1970 - 1975, 820; pak
          - Het vaststellen van (te hoge) rijksbijdragen voor ruilverkavelingen.1971, 821; omslag
          - Ruilverkavelingen in het kader van Europese Economische Gemeenschap (EEG-) normen.1971 - 1973, 822; omslag
          - Gebieden die in aanmerking komen voor de zogenaamde bergboerenlening.1971 - 1975, 823; pak
          - Diverse ruilverkavelingsaangelegenheden.1972 - 1974, 824; pak
          - Wateronttrekking aan de bodem in diverse gebieden.1973 - 1975, 825; omslag
          - Het afhandelen van aanvragen voor een bijdrage krachtens de Regeling Particuliere Cultuurtechnische Werken.1975, 826; omslag
          - Ruilverkavelingen Terschelling en Zuidwolde.1983, 827; omslag
        - Stukken betreffende het samenstellen van een rapport inzake het ruilverkavelingsbeleid door de Interdepartementale Werkgroep Ruilverkavelingsbezinning., 1971; 828; omslag
        - Stukken betreffende het evalueren van het ruilverkavelingsbeleid., 1971 - 1972; 829; omslag
        - Stukken betreffende werkzaamheden van de Werkgroep Boerderijverplaatsing., 1971 - 1975; 830; pak
        - Stukken betreffende het verlenen van goedkeuring aan de toepasselijkheidsverklaring op ruilverkavelingsovereenkomsten., 1971 - 1979; 831-833
          - Ruilverkavelingsobjecten A - L.1971 - 1973, 831; pak
          - Ruilverkavelingsobjecten M - S.1971 - 1979, 832; pak
          - Ruilverkavelingsobjecten T - Z.1971 - 1979, 833; pak
        - Stukken betreffende het instellen en opheffen van de Commissie Landinrichtingswet., 1972 - 1979; 834; omslag
        - Stukken betreffende het beantwoorden van kamervragen, alsmede het informeren van de minister inzake her- en ruilverkavelingsaangelegenheden., 1975 - 1979; 835-838
          - 1975, 835; omslag
          - 1976 - 1978, 836; pak
          - 1978, 837; pak
          - 1978 - 1979, 838; pak
        - Stukken betreffende de totstandkoming van de Landinrichtingswet., 1976 - 1984; 839-841; 1976, 1980 - 1984
          - 1976, 839; pak
          - 1980 - 1982 sep. 03, 840; pak
          - 1982 sep. 30 - 1984, 841; pak
        - Stukken betreffende het informeren van de minister met betrekking tot de ontwikkeling van de tuinbouw in zuid-oost Drenthe, financiële problematiek uitvoering landinrichtingsprogramma, alsmede de behandeling van landinrichtingsaangelegenheden., 1980 - 1983; 842; pak
        - Stukken betreffende de totstandkoming van het Structuurschema voor de Landinrichting., 1980 - 1985; 843-847
          - 1980 jan. - juni, 843; pak
          - 1980 aug. - dec., 844; pak
          - 1981 - 1983, 845; pak
          - 1984 apr. - juni, 846; pak
          - 1984 juli - 1985, 847; pak
        - Stukken betreffende het aanwijzen van gebieden als reconstructiegebied ingevolge art. 8 van de Regeling Reconstructie Oude glastuingebieden (Stcrt. 1979, 64)., 1980 - 1987; 848-866
          - Aalsmeer.1984 - 1987, 848; omslag
          - Ter Aar.1981 - 1987, 849; omslag
            Het betreft hier uitbreiding van het reconstructiegebied.
          - Albert van 't Hartweg, gemeente Nieuwerkerk aan den IJssel.1987, 850; omslag
          - Boomawatering, gemeenten Monster en Den Haag.1984 - 1987, 851; omslag
          - De Broekpolders, gelegen in Zuid-Holland.1984, 852; omslag
          - Geerpolder, gemeente Leimuiden.1983 - 1985, 853; omslag
          - Groenstraat, gemeente Venlo.1986, 854; omslag
          - Hommelsedijk, gemeente Heeswijk-Dinter.1981, 855; omslag
            Betreft hier advies aan de minister met betrekking tot het al dan niet inwilligen van het verzoek van de gemeente.
          - Huissen-Lent.1981 - 1987, 856; pak
          - Kudelstaart, gemeenten Aalsmeer, Amstelveen en Uithoorn.1985 - 1986, 857; omslag
          - De Kwakel, gemeenten Aalsmeer, Amstelveen en Uithoorn.1985 - 1986, 858; omslag
          - Legmeerdijk-Oost.1985 - 1986, 859; omslag
          - Monnikenweg, gemeente Pijnacker.1982, 1987, 860; omslag
          - Pijnacker-Delfgauw.1986, 861; omslag
          - Poeldijksepad, gemeenten Naaldwijk, Monster en Wateringen.1987, 862; omslag
          - Roelofarendsveen.1981 - 1987, 863; omslag
          - Het Ven, gemeente Venlo.1980, 864; omslag
          - Vleuten.1986, 865; omslag
          - Wateringen.1986, 866; omslag
        - Stukken betreffende het evalueren van de Regeling Particulier Technische Werken (PCW) 1981., 1980 - 1987; 867; omslag
        - Stukken betreffende de Werkgroep Heroverweging Ruilverkaveling., 1981; 868; pak
        - Stukken betreffende het aanpassen van de Beschikking Reconstructie oude glastuingebieden., 1981 - 1985; 869; omslag
        - Stukken betreffende het informeren van de minister met betrekking tot de plaatsing van Mergelland-Oost op het voorbereidingsschema voor landinrichtingsprojecten ten behoeve van overleg met enkele kamerleden., 1984 - 1987; 870; omslag
        - Stukken betreffende het bevorderen van de uitvoering van de Regeling werkwijze landinrichtingscommissie aanpassingsinrichting Beek., 1985 - 1987; 871; omslag
      - Nijverheid en handel, 1.824
        - Stukken betreffende het instemmen met het besluit van Provinciale Staten van Friesland om over te gaan tot verzwaring van het elektriciteitsnet ten behoeve van de agrarische bedrijven, voorts het aan de staatssecretaris van Binnenlandse Zaken adviseren dat aan voornoemd besluit koninklijke goedkeuring wordt verleend., 1972 - 1975; 872; omslag
      - Arbeid, 1.83
        - Stukken betreffende het beantwoorden van kamervragen met betrekking tot de vergoeding van door gemeentelijke diensten gemaakte voorbereidingskosten voor openbare werken., 1975 - 1979; 873; omslag
      - Historische en andere culturele waarden, 1.853
        - Stukken betreffende het beantwoorden van kamervragen met betrekking tot diverse aangelegenheden., 1970 - 1979; 874-876
          - Het (gedeeltelijk) droogvallen van vennen in en nabij het landgoed De Hamert.1970 - 1971, 874; omslag
          - De verontrusting onder agrariërs over bestaande verlangens bij het Ministerie van Cultuur, Recreatie en Maatschappelijk Werk over zogenaamde polderreservaten.1976 - 1979, 875; omslag
          - Het toepassen van de voorrangsinventarisatie relatienotagebieden in zuidwest Drenthe.1976 - 1979, 876; omslag
        - Stukken betreffende het adviseren van de minister van Binnenlandse Zaken met betrekking tot het verlenen van koninklijke goedkeuring aan het besluit inzake de 65e wijziging van de begroting voor 1973 van de provincie Overijssel in verband met de realisering van een weidevogelreservaat in de ruilverkaveling Mastenbroek., 1974; 877; omslag
      - Recreatie, 1.855.6
        - Stukken betreffende het informeren van de Tweede Kamer met betrekking tot de effecten van de landinrichtingsprojecten Wonseradeel-Zuid, Brummen-Voorst en Sint-Oedenrode op de recreatie., 1987; 878; omslag
      - Zedelijke opvoeding. Eervolle onderscheidingen, 1.856
        - Stukken betreffende het ondersteunen van decoratievoorstellen., 1976 - 1979; 879; omslag
      - Buitenlandse aangelegenheden en internationale verhoudingen, 1.88
        - Stukken betreffende samenwerking met het Ministerie van Landbouw en Visserij van Portugal., 1977 - 1979; 880-881
          - Bezoeken van en aan Portugal.1977 - 1979, 880; pak
          - Financiering van het technisch samenwerkingsprogramma met Portugal, alsmede documentatie.1977 - 1979, 881; pak
        - Stukken betreffende het onderzoeken van de mogelijkheden voor samenwerking met het Ministerie van Landbouw van Libië., 1979; 882; omslag
        - Stukken betreffende samenwerking met Irak., 1979 - 1982; 883-884
          - Documentatie.1979 - 1982, 883; pak
          - Algemeen.1981 - 1982, 884; pak
        - Stukken betreffende het onderzoeken van de mogelijkheden voor samenwerking met diverse landen., 1980 - 1987; 885; pak
    - Locaal bestuur (gemeente), 2
      - Waterschap, 2.91
        - Stukken betreffende het beantwoorden van kamervragen met betrekking tot de toekenning van rijksbijdragen in de kosten van beekverbeteringsprojecten, onder andere in waterschappen in Drenthe, Overijssel, Gelderland, Noord-Brabant en Limburg., 1972; 886; omslag
        - Stukken betreffende het beantwoorden van kamervragen met betrekking tot aangelegenheden aangaande de in beheer bij het waterschap van de Berkel zijnde Winterwijkse beken., 1972 - 1974; 887; omslag
- Grondaangelegenheden (GA), D
  - Organisatie, 07
    - Grootte van het gebied. Begrenzing van de leer, 07.151
      - Stukken betreffende het leveren van commentaar met betrekking tot het voorontwerp van de nota inzake de integrale regio-indeling in de provincie Utrecht, vooruitlopend op een nieuwe wet gemeenschappelijke regelingen., 1984 - 1985; 888; omslag
    - Betrekkingen tot andere lichamen, 07.2
      - Stukken betreffende het voeren van overleg over de totstandkoming van een convenant inzake de samenwerking met het Ministerie van Cultuur, Recreatie en Milieubeheer met betrekking tot natuurbescherming en openluchtrecreatie., 1975 - 1976; 889; pak
      - Stukken betreffende de samenwerking met andere ministeries., 1983 - 1985; 890-895
        - Ministerie van Volkshuisvesting, Ruimtelijke Ordening en Milieubeheer.1983 - 1985, 890-894
          - Correspondentie.1983 - 1984, 890-891
            - 1983, 890; pak
            - 1984, 891; omslag
          - Vergaderingen.1984 - 1985, 892-894
            - 1984 jan. - okt., 892; pak
            - 1984 nov. - dec., 893; pak
            - 1985, 894; pak
        - Ministerie van Economische Zaken.1985, 895; omslag
    - Economische en rechtspositie, 07.3
      - Stukken betreffende het informeren van de directeur-generaal voor de Landinrichting en de Visserijen met betrekking tot de werkzaamheden van de Directie Beheer Landbouwgronden., 1975 - 1976; 896; omslag
      - Stukken betreffende het verkrijgen en verlies van gronden in diverse provincies., 1976 - 1979; 897; pak
      - Stukken betreffende het adviseren van de minister met betrekking tot grondaangelegenheden., 1977 - 1978; 898; omslag
      - Stukken betreffende het beantwoorden van kamervragen met betrekking tot de begrotingsbehandeling., 1979 - 1984; 899-902
        - Begroting voor het jaar 1981.1979 - 1981, 899; pak
        - Begroting voor het jaar 1982.1980 - 1982, 900; pak
        - Begroting voor het jaar 1983.1982 - 1984, 901; pak
        - Begroting voor het jaar 1984.1983 - 1984, 902; pak
      - Stukken betreffende het beantwoorden van kamervragen met betrekking tot de verkrijging en het verlies van gronden., 1980 - 1988; 903; pak
    - Lichamen, organen, instellingen en functionarissen, 07.5
      - Stukken betreffende het beantwoorden van kamervragen met betrekking tot de riolering in de gemeente Oosterbroek., 1971; 904; omslag
      - Stukken betreffende het beantwoorden van kamervragen met betrekking tot de problematiek van Dwarsgracht-Beltschutsloot, grond- en pachtprijzen, de bergboerenregeling en het begrip 'reële agrarische gebruikswaarden'., 1975 - 1978; 905; omslag
    - Taak, 1
      - Eigendom, openbare werken en belastingen, 1.71
        - Stukken betreffende bemoeienis met het uitgiftebeleid van landbouwgronden in de IJsselmeerpolders met betrekking tot de uitgifte van landbouwgronden in zuidelijk Flevoland, alsmede het beantwoorden van kamervragen., 1976 - 1983; 906-907
          - 1976 - 1979, 906; pak
          - 1980 - 1983, 907; pak
        - Stukken betreffende het adviseren van de minister met betrekking tot de aankoop van landbouwgronden door de Stichting Beheer Landbouwgronden (SBL) voor de vorming van reservaten in het kader van de Relatienota., 1980 - 1982; 908; pak
        - Stukken betreffende het leveren van een bijdrage aan de Wet Agrarisch Grondverkeer., 1981 - 1983; 909; pak
        - Stukken betreffende het leveren van een bijdrage aan de Wet Beheer Landbouwgronden., 1984 - 1987; 910; pak
      - Lucht en bodemhygiëne, 1.777
        - Stukken betreffende het beantwoorden van kamervragen met betrekking tot de boomgaarden die onder beheer zijn van de Stichting Beheer Landbouwgronden, alsmede met betrekking tot het aan- en verkoopbeleid van de voornoemde stichting ten behoeve van de bouw van woningen door de gemeente Haarlemmerliede en Spaarnewoude., 1971 - 1975; 911; omslag
        - Stukken betreffende het goedkeuren van de aankoop van percelen grasland in het ruiverkavelingsgebied Driebruggen., 1971 - 1975; 912; omslag
      - Bodemproductie, grondstoffen en dierenteelt, 1.823
        - Stukken betreffende het verlenen van goedkeuring aan het Bestuur van de Stichting Beheer Landbouwgronden met betrekking tot wijziging van het Kaderbesluit Grondbank., 1976 - 1979; 913; pak
        - Stukken betreffende het beantwoorden van kamervragen met betrekking tot diverse onderwerpen., 1981 - 1985; 914-915
          - Grondprijzen.1981 - 1985, 914; omslag
          - De bedrijfsresultaten van het weidebedrijf in eigen beheer W 29 in Oostelijk-Flevoland.1982, 915; omslag
        - Stukken betreffende het informeren van de Tweede Kamer met betrekking tot prijsontwikkelingen op de agrarische grondmarkt., 1985 - 1987; 916; pak
      - Productie, verdeling, behoud en verbruik van goederen, 1.826
        - Stukken betreffende het beantwoorden van kamervragen met betrekking tot het ontvangen van een uitkering op grond van de Bergboerenregeling, wanneer boeren een beheersovereenkomst afsluiten in het verband van de relatienota., 1980 - 1987; 917; pak
      - Historische en andere culturele waarden, 1.853
        - Stukken betreffende bemoeienis met het relatienotabeleid; nota inzake de relatie tussen landbouw en natuur- en landschapsbehoud., 1976 - 1988; 918-937
          - Algemeen.1976 - 1985, 918; pak
          - Beheersovereenkomsten en regelingen.1976 - 1985, 919-920
            - 1976 - 1979, 919; pak
            - 1980 - 1985, 920; pak
          - Toepassing.1976 - 1987, 921-923
            - 1976 - 1977, 921; pak
            - 1978 - 1979, 922; pak
            - 1980 - 1987, 923; pak
          - Voorrangsinventarisatie relatienotagebieden.1977 - 1988, 924-926
            - 1977 - 1979, 924; pak
            - 1978 - 1979, 925; omslag
          - 1981 - 1988, 926; pak
          - Problematiek van Belt-Schutsloot en Dwarsgracht.1978 - 1984, 927-929
            - 1978 - 1979, 927; omslag
            - 1980 - 1981, 928; pak
            - 1982 - 1984, 929; omslag
          - Problematiek van het Reestdal.1979 - 1986, 930; omslag
          - Concrete begrenzing relatienotagebieden.1981 - 1984, 931; pak
          - Nota De voortgang van het Relatienotabeleid.1982, 932; omslag
          - Uitvoering van de motie Faber met betrekking tot de verkoop van agrarische domeingronden ten behoeve van de aankoop van natuurterreinen.1982 - 1984, 933-934
            - 1982 - 1983, 933; pak
            - 1984, 934; pak
          - Uitvoering van de eerste fase van het relatienotabeleid.1985 - 1987, 935; omslag
          - Evaluatie van de beheersregelingen ex Relatienota.1987, 936; omslag
          - Vereenvoudiging van het relatienotabeleid.1987, 937; omslag
      - Buitenlandse aangelegenheden en internationale verhoudingen, 1.88
        - Stukken betreffende het informeren van de minister met betrekking tot het Europees Economische Gemeenschap (EEG)-landbouwstructuurbeleid., 1976 - 1979; 938; omslag
- Internationale organisaties, E
  - Organisatie, 07
    - Economische en rechtspositie, 07.3
      - Redevoeringen van de directeur-generaal van de Food and Agriculture Organization (FAO)., 1972 - 1974; 939; omslag
    - Lichamen, organen, instellingen en functionarissen, 07.5
      - Stukken betreffende het voorbereiden van de instructie voor de Nederlandse delegatie naar de 16e, 17e en 18e zitting van de Food and Agriculture Organization (FAO)-conferentie te Rome., 1971 - 1975; 940; omslag
    - Notulen van vergaderingen, algemene rapporten en statistieken, 07.77
      - Stukken betreffende het leveren van een bijdrage aan de beantwoording van een vragenlijst van het United Nations Environment Programme (UNEP) ten behoeve van een overzichtsrapport (Level One Report) dat jaarlijks door de uitvoerend directeur aan de Bestuursraad van UNEP wordt voorgelegd., 1976 - 1978; 941; omslag
        Zogenaamde questionnaires.
      - Vergaderstukken van de Nederlandse Food and Agriculture Organization (FAO)-commissie., 1976 - 1979; 942; omslag
      - Stukken betreffende het bijwonen van de 75e zitting van de Food and Agriculture Organization (FAO)-raad, van 11 - 22 juni 1979 te Rome., 943; omslag
    - Taak, 1
      - Het tegengaan van verontreiniging van lucht, bodem en water, 1.777.6
        - Stukken betreffende het leveren van een bijdrage aan het Nederlandse antwoord op de Economic Commission for Europe (ECE)-questionnaire inzake het leefmilieu., 1971; 944; omslag
        - Stukken betreffende het voorbereiden en bijwonen van het Economic Commission for Europe (ECE)-Symposium inzake leefmilieu van 2 - 15 mei 1971 te Praag., 945; omslag
        - Stukken betreffende het voorbereiden en bijwonen van zittingen van de United Nations Conference on the Human Environment te Stockholm van 5 - 16 juni 1972., 1971 - 1972; 946-948
          - Voorbereiding.1971 - 1972, 946; pak